【裁判字號】    99,易,108
【裁判日期】    990315
【裁判案由】    竊盜
【裁判全文】
臺灣桃園地方法院刑事判決               99年度易字第108號
公  訴  人  臺灣桃園地方法院檢察署檢察官
被      告  甲○○
上列被告因竊盜案件，經檢察官聲請簡易判決處刑（98年度偵字
第16557 號），因不得逕以簡易判決處刑，本院改依通常程序審
理，被告於本院準備程序進行中，就被訴事實為有罪之陳述，經
本院告知簡式審判程序意旨，並聽取公訴人及被告之意見後，本
院合議庭裁定依簡式審判程序審理，判決如下：
    主  文
甲○○攜帶兇器竊盜電業之電線，累犯，處有期徒刑柒月。扣案
之老虎鉗壹支、剪管刀貳支、鐵管貳支及手套壹雙均沒收。
    事  實
一、甲○○前於民國81年間因肅清煙毒條例案件，經法院分別判
    處有期徒刑3 年2 月、9 年，應執行有期徒刑10年確定，於
    92年間另因施用第一級毒品案件，經臺灣板橋地方法院判處
    有期徒刑7 月確定，上開有期徒刑經入監接續執行，已於95
    年11月30日縮刑期滿執行完畢，仍不知悔改，竟意圖為自己
    不法之所有，攜帶其所有之手套1 雙以及其所有在客觀上足
    以對人之生命、身體、安全構成威脅而具有危險性，可供為
    兇器使用之老虎鉗1 支、剪管刀2 支、鐵管2 支等工具，於
    98年7 月22日凌晨1 時10分許，先在桃園縣桃園市○○○街
    與陽明七街口，手帶手套並持上開老虎鉗及剪管刀剪下臺灣
    電力公司所有配置於該處電線桿之綠色塑膠皮之接地線1 綑
    ，予以竊取得手後，旋於同日凌晨1 時30分許，在桃園縣桃
    園市○○○街與陽明十街口，仍以同樣方法接續剪下臺灣電
    力公司所有配置於該處電線桿之黑色塑膠皮之接地線1 綑，
    接續予以竊取得手，合計竊得臺灣電力公司所有之電線約重
    4 公斤。嗣於同日凌晨1 時40分許，在桃園縣桃園市○○○
    街與陽明十一街口為警查獲，並經警起獲上開竊得之電線，
    且為警扣得甲○○所有之前開老虎鉗1 支、剪管刀2 支、鐵
    管2 支及手套1 雙。
二、案經桃園縣政府警察局桃園分局報請桃園地方法院檢察署檢
    察官偵查後聲請簡易判決處刑，本院認不得逕以簡易判決處
    刑，改依通常程序審理，並經合議庭裁定依簡式審判程序審
    理。
    理  由
一、本件被告甲○○所犯係死刑、無期徒刑或最輕本刑為3 年以
    上有期徒刑以外之罪，其於準備程序中就被訴事實為有罪之
    陳述，經本院告知簡式審判程序之旨，並聽取公訴人及被告
    之意見後，經本院合議庭依刑事訴訟法第273 條之1 第1 項
    規定裁定由受命法官獨任進行簡式審判程序，合先敘明。
二、上揭事實，迭據被告甲○○於警詢、偵查及本院審理時坦承
    不諱，並有查獲後所拍攝之相片9 幀、暫由警方代保管所起
    獲前開電線之代保管條附卷可稽，且有前揭老虎鉗1 支、剪
    管刀2 支、鐵管2 支及手套1 雙扣案可資佐證，綜上所述，
    本件事證明確，被告犯行堪以認定。
三、按刑法第321 條第1 項第3 款之攜帶兇器竊盜罪，係以行為
    人攜帶兇器竊盜為其加重條件，此所謂兇器，其種類並無限
    制，凡客觀上足以對人之生命、身體、安全構成威脅，具有
    危險性之兇器均屬之，且祇須行竊時攜帶此種具有危險性之
    兇器為已足，並不以攜帶之初有行兇之意圖為必要（最高法
    院79年度台上字第5253號判例意旨參照）。查扣案之老虎鉗
    1 支、剪管刀2 支、鐵管2 支，在客觀上均足以對於他人之
    生命、身體、安全構成威脅而具有危險性，自屬兇器無疑。
    再按「竊盜或損壞電桿、電線、變壓器或其他供電設備者，
    依刑法之規定從重處斷。」電業法第105 條定有明文，故竊
    取電業之電線，應論以電業法第105 條之竊盜供電設備罪，
    並依刑法竊盜罪之規定從重處斷，核被告攜帶兇器竊盜臺灣
    電力公司電線之行為，係犯電業法第105 條竊盜供電設備罪
    ，並應依刑法第321 條第1 項第3 款之攜帶兇器竊盜罪之規
    定從重處斷，起訴書僅認被告應依刑法第321 條第1 項第3
    款規定處斷，雖有未洽，惟蒞庭實行公訴之檢察官已補充論
    罪科刑之法條（見本院99年3 月1 日準備程序筆錄）。被告
    基於一個竊盜之犯意，在密接之時間及地點，先後竊得前揭
    電線，應係以單一行為接續進行，本件只論以單純一罪。被
    告有事實欄所載之犯罪科刑及執行完畢紀錄，此有臺灣高等
    法院被告前案紀錄表在卷可按，其受徒刑之執行完畢後，於
    5 年以內，故意再犯本件有期徒刑以上之罪，為累犯，應依
    刑法第47條第1 項之規定加重其刑。爰審酌被告之素行、犯
    罪之手段、所生之危害、所竊財物之價值、犯後坦承犯行、
    態度良好等一切情狀，量處如主文所示之刑，以資懲儆。扣
    案之老虎鉗1 支、剪管刀2 支、鐵管2 支及手套1 雙，係供
    犯罪所用之物，且為被告所有，業經其供明在卷，併依刑法
    第38條第1 項第2 款之規定宣告沒收。
據上論斷，應依刑事訴訟法第452 條、第273 條之1 第1 項、第
299 條第1 項前段，電業法第105 條，刑法第321 條第1 項第3
款、第47條第1 項、第38條第1 項第2 款，判決如主文。
本案經檢察官徐文豪到庭執行職務。
中    華    民    國    99    年    3     月    15    日
                      刑事第一庭  法  官  曾家貽
以上正本證明與原本無異。
如不服本判決，應於判決送達後10日內，向本院提出上訴狀。
                                  書記官  洪明煥
中    華    民    國    99    年    3     月    15    日
附錄論罪科刑法條：
電業法第105條：
竊盜或損壞電桿、電線、變壓器或其他供電設備者，依刑法之規
定從重處斷。
刑法第321條第1項第3款：
犯竊盜罪而有左列情形之一者，處6月以上5年以下有期徒刑：
三、攜帶兇器而犯之者。

司法院資訊處製作；財團法人民間司法改革基金會備份。
